臺灣高等法院刑事判決               100年度上訴字第2515號
上  訴  人
即  被  告  李楨評
上列上訴人因毒品危害防制條例案件，不服臺灣板橋地方法院
100年度訴字第1401號，中華民國100年7月13日第一審判決（起
訴案號：臺灣板橋地方法院檢察署100年度毒偵字第2101號），
提起上訴，本院判決如下：
    主  文
上訴駁回。
    理  由
一、依刑事訴訟法第350條、第361條、第362條、第367條規定，
    不服地方法院之第一審判決而上訴者，須提出上訴書狀，並
    應敘述具體理由，為上訴必備之程式；其所提出之書狀未敘
    述上訴理由，或僅曾以言詞陳述上訴理由者，均應於上訴期
    間屆滿後20日內補提理由書於第一審法院。第一審法院經形
    式審查，認逾期未補提上訴理由者，應定期間先命補正；逾
    期未補正者，為上訴不合法律上之程式，應以裁定駁回。倘
    已提出上訴理由，但所提非屬具體理由者，則由第二審法院
    以上訴不合法律上之程式，判決駁回。而所謂具體理由，必
    係依據卷內既有訴訟資料或提出新事證，指摘或表明第一審
    判決有何採證認事、用法或量刑等足以影響判決本旨之不當
    或違法，而構成應予撤銷之具體事由，始克當之（例如：依
    憑證據法則具體指出所採證據何以不具證據能力，或依憑卷
    證資料，明確指出所為證據證明力之判斷如何違背經驗、論
    理法則）；倘僅泛言原判決認定事實錯誤、違背法令、量刑
    失之過重或輕縱，而未依上揭意旨指出具體事由，即與第二
    審上訴制度旨在請求第二審法院撤銷、變更第一審不當或違
    法之判決，以實現個案救濟之立法目的不合（最高法院97年
    度台上字第892號判決參照）。
二、本件原判決係以上訴人即被告李楨評之自白、卷附臺灣檢驗
    科技股份有限公司之濫用藥物檢驗報告、臺北縣政府警察局
    海山分局毒品案件尿液檢體編號及姓名對照表、扣案之海洛
    因毒品4包（驗前淨重合計0.508公克、驗後淨重合計0.506
    公克）、交通部民用航空局航空醫務中心毒品鑑定書等件為
    據，認定被告有施用第一、二級毒品之犯行，並審酌被告之
    前曾受有期徒刑執行完畢後，5年內故意再犯本件有期徒刑
    以上刑之罪，有累犯之加重事由，且被告經觀察勒戒、強制
    戒治及法院判處罪刑確定後，仍不知悔改，猶再施用毒品，
    顯見其無戒絕之決心，惟其施用毒品乃戕害自己身心健康，
    尚未危及他人，犯後亦坦承犯行之態度等一切情狀，因而分
    別量處被告有期徒刑9月、5月，並定其應執行刑為有期徒刑
    1 年，另敘明扣案之毒品應予沒收銷燬等情，均已詳敘所憑
    證據、認定理由及量刑依據。從形式上觀察，原判決並無認
    定事實錯誤、量刑瑕疵或違背法令之情形可言。
三、被告提起上訴，固主張：被告於民國100年3月8日下午5點20
    分許為警查獲當時，係頭戴全罩式安全帽，員警究係如何得
    知被告係施用毒品之人？事實上，被告為員警查獲當天，本
    係前往醫院接受美沙冬治療，豈知無端遭不肖員警，為求自
    已升官表現，即故意跟蹤前來醫院治療毒癮之人，足見本件
    員警之偵查及蒐證來源已違反法令，為此爰依法提起上訴，
    請求鈞院重新調查云云。
四、經查：
  (一)雖被告辯稱：員警不應該自醫院跟蹤前往接受美沙冬治療之
    人云云。然被告於100年3月8日17時20分許，在新北市○○
    區○○路與幸福路口，為警查獲時，業已簽立自願受搜索同
    意書，且當場並扣得第一級毒品海洛因4包，此有上開自願
    受搜索同意書、新北市政府警察局海山分局搜索扣押筆錄、
    扣押物品目錄表、現場照片等件在卷可憑（第2101號毒偵卷
    第17至21、29至32頁），自難認本件員警之搜索或扣押程序
    有何違法之情形可言。至於員警究係何故盤查被告，或係事
    先有獲得情資，或係因其他事由而開始偵查，惟此不過屬員
    警犯罪偵查之手法或技巧而已，縱被告對於員警偵查之方法
    有所不滿，亦難據此指摘員警上開搜證當屬違法。
  (二)原判決雖未敘及員警對被告之搜證是否合法，然此係因被告
    於原審審理時，並未主張員警之搜索、扣押有違法情事，甚
    至主動認罪，坦承：扣案海洛因是伊施用後剩餘的，伊確有
    於100年3月7日晚間11時30分許，在其位於新北市○○區○
    ○路新建巷28弄35之3號住處房間內，施用第一級毒品海洛
    因，係將海洛因放在香菸裡面施用，在施用海洛因之後，也
    是在上開住所，又有施用甲基安非他命毒品，是將甲基安非
    他命放在玻璃球內燃燒等語（原審卷第37頁反面、第38頁反
    面）之故。從而，被告嗣於本院以不滿員警跟蹤、員警搜證
    違法云云，提起上訴，雖有敘述理由，但其理由核非足以動
    搖原判決之具體理由，揆諸上開說明，自非屬得上訴第二審
    之具體事由，應認本件上訴不合上訴之法定要件，予以駁回
    ，並不經言詞辯論為之。
據上論斷，應依刑事訴訟法第367條前段、第372條，判決如主文
。
中    華    民    國   100    年    9     月    6     日
                  刑事第二庭審判長法  官  洪光燦
                                  法  官  李麗玲
                                  法  官  林恆吉
以上正本證明與原本無異。
第二級毒品部分不得上訴。
第一級毒品部分如不服本判決，應於收受送達後10日內向本院提
出上訴書狀，其未敘述上訴之理由者並得於提起上訴後10日內向
本院補提理由書（均須按他造當事人之人數附繕本）「切勿逕送
上級法院」。
                                  書記官  王秀雲
中    華    民    國   100    年    9     月    7     日